【裁判字號】    99,訴,1244
【裁判日期】    991228
【裁判案由】    違反毒品危害防制條例
【裁判全文】
臺灣屏東地方法院刑事判決              99年度訴字第1244號
公  訴  人  臺灣屏東地方法院檢察署檢察官
被      告  陳勝賢
上列被告因違反毒品危害防制條例案件，經檢察官提起公訴（99
年度毒偵字第2313號），被告於準備程序就被訴事實為有罪之陳
述，本院合議庭裁定由受命法官獨任進行簡式審判程序，並予判
決如下：
    主  文
陳勝賢施用第二級毒品，處有期徒刑參月；又施用第一級毒品，
處有期徒刑陸月；又施用第二級毒品，累犯，處有期徒刑肆月；
又施用第一級毒品，累犯，處有期徒刑柒月。應執行有期徒刑壹
年參月。
    事  實
一、陳勝賢前因違反毒品危害防制條例之施用毒品案件，經觀察
    、勒戒後，認有繼續施用毒品之傾向，再送強制戒治，於民
    國97年7 月2 日停止執行釋放，並由臺灣屏東地方法院檢察
    署檢察官以98年度戒毒偵字第152 號為不起訴處分確定。又
    前於96年間因違反森林法，經本院以95年度訴字第913 號判
    處有期徒刑2 年，併科罰金600 萬元確定，再於98年間因違
    反大陸地區與臺灣地區人民關係條例，經臺灣高雄地方法院
    以98年度審簡字第1689號判處有期徒刑4 月，減刑為有期徒
    刑2 月確定。上開2 罪經同院以98年度審聲字第2887號裁定
    應執行有期徒刑2 年1 月併科前揭罰金確定，於98年8 月14
    日縮短刑期假釋出監（罰金部分另經易服勞役，於99年2 月
    9 日縮刑期滿，執行完畢），迄99年8 月10日假釋期滿未經
    撤銷。詎猶不知悔改，於強制戒治執行完畢釋放後5 年內，
    明知海洛因及甲基安非他命分屬第一、二級毒品，不得持有
    及施用，仍分別基於施用第一、二級毒品之犯意：(一)於99年
    7 月20日晚間某時，在其前揭恆春鎮住處，先後以將甲基安
    非他命置於玻璃球內以火燒烤後，吸食所產生煙霧之方式，
    施用甲基安非他命1 次，再以將第一級毒品海洛因粉末摻入
    香菸吸食之方式施用第一級毒品海洛因1 次。嗣於99年7 月
    22日為警通知到案而查獲，並徵得其同意後採尿送驗，檢出
    海洛因代謝後之嗎啡及甲基安非他命陽性反應。(二)於99年8
    月11日晚間7 時許，在前揭住處內，以將甲基安非他命置於
    玻璃球內以火燒烤後，吸食所產生煙霧之方式，施用第二級
    毒品甲基安非他命1 次；復於99年8 月16日晚間6 時40分許
    往前回溯96小時內之某時，以針筒注射之方式，在其住處施
    用第一級毒品海洛因1 次。嗣於99年8 月16日下午4 時25分
    許，在屏東縣恆春鎮○○路258 巷15弄2 號內為警執行搜索
    而查獲。復徵得其同意後採尿送驗，檢出海洛因代謝後之嗎
    啡及甲基安非他命陽性反應，始知悉上情。
二、案經屏東縣政府警察局恆春分局報請臺灣屏東地方法院檢察
    署偵查起訴。
    理  由
一、本件被告陳勝賢所犯係死刑、無期徒刑或最輕本刑為3 年以
    上有期徒刑以外之罪，亦非屬臺灣高等法院管轄第一審之案
    件，其於準備程序中就被訴事實為有罪陳述，經本院告知簡
    式審判程序之旨，並聽取當事人意見後，本院合議庭依刑事
    訴訟法第273 條之1 第1 項為裁定，由受命法官獨任進行簡
    式審判程序。又簡式審判程序之證據調查，依刑事訴訟法第
    273 條之2 規定，不受同法第159 條第1 項審判外陳述排除
    之限制；再被告對於卷內各項證據亦不爭執證據能力，復無
    事證顯示有何違法取得或類此瑕疵之情，故卷內所列各項證
    據，自均有證據能力，合先敘明。
二、上揭犯罪事實，業據被告陳勝賢於本院審理中坦承不諱，其
    尿液經送驗結果呈嗎啡、甲基安非他命陽性反應等情，亦有
    屏東縣政府警察局恆春分局真實姓名對照表2 紙、高雄市立
    凱旋醫院濫用藥物尿液檢驗報告及臺灣檢驗科技股份有限公
    司濫用藥物尿液檢驗報告各1 份在卷可稽，上述鑑驗結果，
    係檢驗機關本於專業知識及以精密儀器或科學檢驗方法所得
    之結論，自可憑信。此外，復有偵查報告及採證照片共2 張
    等附卷可參，是認被告就上開施用毒品之任意性自白與事實
    相符，堪採信為證據。從而本件罪證明確，被告犯行均洵足
    認定，應依法論科。
三、按海洛因及甲基安非他命分屬毒品危害防制條例第2 條第2
    項第1 款、第2 款規定之第一級及第二級毒品，均不得持有
    及施用，核被告所為，係分別犯毒品危害防制條例第10條第
    1 項之施用第一級毒品罪及同法條第2 項之施用第二級毒品
    罪。被告施用前持有第一級毒品及第二級毒品之低度行為，
    分別為其施用第一級毒品與第二級毒品之高度行為所吸收，
    均不另論罪，又被告於如事實欄所述之時間、地點以不同方
    式所犯前開4 罪間，犯意各別，施用行為且互殊，應予分論
    併罰。另被告有上揭犯罪事實欄所述經有期徒刑宣告及執行
    完畢之情形，此有臺灣高等法院被告前案紀錄表1 份附卷可
    按，被告於事實欄一(二)所示時、地分別施用第二級毒品、第
    一級毒品犯行，均係於99年8 月10日假釋期滿未經撤銷視為
    執行完畢後，5 年以內故意再犯均為有期徒刑以上之罪，就
    該2 次犯行皆構成累犯，均應依刑法第47條第1 項規定予以
    加重其刑（最高法院98年度臺非字第5 號判決意旨、臺灣高
    等法院暨所屬法院98年法律座談會刑事類提案第4 號研討結
    論參照）。爰審酌被告前已因施用毒品犯行經觀察勒戒及強
    制戒治之執行，竟仍故態復萌，復行施用毒品不輟，且於99
    年7 月間施用後，至同年8 月間再行為之，無視於毒品對於
    自身健康之戕害及國家對於杜絕毒品犯罪之禁令，惟衡酌施
    用毒品係屬自戕行為，犯罪手段尚屬平和，亦未因此而危害
    他人，所生損害尚非鉅大，且被告於犯後於本院審理時坦承
    犯行，尚見悔意之犯罪後態度，另施用毒品者均有相當程度
    之成癮性及心理依賴，其犯罪心態與一般刑事犯罪之本質並
    不相同，應側重適當之醫學治療及心理矯治為宜等一切情狀
    ，爰分別量處如主文所示之刑，並定其應執行之刑，以資懲
    儆。
據上論斷，應依刑事訴訟法第273 條之1 第1 項、第299 條第1
項前段，毒品危害防制條例第10條第1 項、第2 項，刑法第11條
、第51條第5 款，判決如主文。
本案經檢察官曾士哲到庭執行職務
中    華    民    國    99    年    12    月    28    日
                  刑事第四庭    法  官  李謀榮
以上正本證明與原本無異。
如不服本判決應於收受判決後10日內向本院提出上訴書狀，並
應敘述具體理由；其未敘述上訴理由者，應於上訴期間屆滿後
20日內向本院補提理由書（均須按他造當事人之人數附繕本）
「切勿逕送上級法院」。
中    華    民    國    99    年    12    月    28    日
                                書記官  蔡進吉
毒品危害防制條例第10條
施用第一級毒品者，處6 月以上5 年以下有期徒刑。
施用第二級毒品者，處3 年以下有期徒刑。

司法院資訊處製作；財團法人民間司法改革基金會備份。
